臺灣臺北地方法院刑事判決　　　　　　　 94年度訴字第747號
公　訴　人　臺灣臺北地方法院檢察署檢察官
被　　　告　甲○○
　　　　　　　　　　戶台北市中山區戶政事務所
上列被告因毒品危害防制條例案件，經檢察官提起公訴（九十四
年度毒偵字第一二八七號），本院判決如下：
    主  文
本件管轄錯誤，移送於臺灣板橋地方法院。
    理  由
一、公訴意旨略以：被告甲○○前因施用毒品案件，經交付保護
    管束期滿後，由台灣士林地方法院檢察署檢察官於民國八十
    九年五月六日以八十九年度戒毒偵字第七六號不起訴處分確
    定；復因施用第一級毒品海洛因，經臺灣臺南地方法院檢察
    署檢察官以九十年度毒偵字第九五九號起訴並聲請強制戒治
    ，並經臺灣臺南地方法院判處有期徒刑八月確定並裁定強制
    戒治，於九十一年七月十九日付保護管束期滿完畢，嗣於九
    十二年十一月二十三日執行徒刑完畢。詎猶不知悔改，強制
    戒治執行完畢後五年內，於九十三年八月十八日下午某時許
    ，在臺北市○○街某公寓旁，施用第一級毒品海洛因，並扣
    得海洛因五小包（淨重○．三八公克），因認被告涉犯毒品
    危害防制條例第十條第一項施用第一級毒品罪嫌。
二、按案件由犯罪地或被告之住所、居所或所在地之法院管轄，
    刑事訴訟法第五條第一項規定甚明；而無管轄權之案件，應
    諭知管轄錯誤之判決，並同時諭知移送於　管轄法院，該管
    轄錯誤之判決並得不經言詞辯論為之，刑事訴訟法第三百零
    四條、第三百零七條亦分別定有明文。
三、經查，(一)本件被告甲○○因執行違反肅清煙毒條例案件殘刑
    有期徒刑二年一月十六日及違反毒品危害防制條例案件有期
    徒刑八月，於八十九年九月十五日入台灣台南監獄執行，至
    九十二年十一月二十三日徒刑執行完畢出監一節，有台灣高
    等法院在監在押全國前案紀錄表在卷可稽，雖然被告於八十
    七年十二月十六日戶籍遷至台北市○○區○○里○○路三六
    七號二樓台北市中山區戶政事務所，有戶役政個人基本資料
    查詢結果可稽，惟被告於九十四年八月二十三日本院準備程
    序時供稱：「…（被查獲後一直到九十四年六月十六日這段
    期間你有無住在台北市？）我很少回台北市，我都在（台北
    縣）三重市做時工，而且我之前戶籍是放在林森北路我朋友
    家，後來朋友家被拆後，戶政事務所就把我戶籍遷到（中山
    區）戶政事務所…」，並表示：「…（你在台北有無住所？
    ）沒有…我出獄後很少到台北市，都在蘆洲做事…」等詞，
    是知被告於九十四年六月六日本案經起訴繫屬本院時在台北
    市境內並無住居所至明；(二)又被告於九十三年八月十九日晚
    間十一時三十分許在台北縣蘆洲市○○路二二巷七號前，因
    所站立之處所附近地上為警發現有五小包第一級毒品海洛因
    而遭警逮捕帶回台北縣警察局蘆洲分局蘆洲派出所調查，被
    告雖於九十三年八月二十日警詢時供稱：「…有施用毒品。
    於九十三年八月十八日下午…在台北市○○街乙處公寓旁…
    」等詞，然於同日偵查時則辯稱：「…九十二年十一月出所
    …沒有再施用毒品…」等詞，而於九十四年八月二十三日本
    院準備程序時坦承有施用海洛因，惟稱：「…是在被抓前一
    天晚上約七點多施用，在台北縣蘆洲市○○路仁愛國小旁的
    菜園旁邊注射施打…」等詞，並表示：「…我不認識字，錦
    西街在何處我也不知道…我出獄後很少到台北市，都在蘆洲
    做事…」等，參以被告於九十三年八月十九日晚間係在台北
    縣蘆洲市○○路二二巷七號前被查獲及通訊地址為台北縣蘆
    洲市○○路84號4樓之情，被告嗣於本院供稱係在台北縣蘆
    洲市○○路仁愛國小旁的菜園旁邊注射施打海洛因之供詞堪
    可採認；此外本案繫屬本院時，被告均未因案在押或在監，
    有臺灣高等法院被告全國前案紀錄表在卷足參，亦無證據證
    明起訴時被告身體所在地在本院轄區內。從而本件之犯罪地
    、被告之住居所或所在地於起訴時俱不在本院管轄區域內，
    本院並無管轄權，揆諸前揭說明，爰不經言詞辯論，逕為諭
    知管轄錯誤之判決，並同時諭知移送於有管轄權之臺灣板橋
    地方法院。
據上論斷，應依刑事訴訟法第三百零四條、第三百零七條判決如
主文。
中　　華　　民　　國　　94　　年　　8 　　月　　25　　日
                           臺灣臺北地方法院刑事第一庭
                                 審判長法 官 陳興邦
                                       法 官 吳秋宏
                                       法 官 林婷立
上正本證明與原本無異
如不服本判決，應於判決送達後十日內向本院提出上訴狀（應抄
附繕本）。
                                      書記官 王曉雁
中　　華　　民　　國　　94　　年　　8 　　月　　29　　日
